# 国外购买专利无形资产特许权摊销年限问题

提问人：仁者见仁 时间：2016-08-18 12:49:30
请教陈版，公司从国外购买了一项专利技术，金额几千万元。只能在亚洲地区使用，没有所有权。合同没有期限限制，符合无形资产定义，可以给企业带来经济利益的资源。请问作为无形资产特许权核算如何进行摊销呢，是否可以按照 10 年摊销？

回答人：chenyiwei
请参考《〈企业会计准则第 6 号——无形资产〉应用指南》第四条的相关规定确定合理的摊销年限，并注意执行无形资产准则所规定的对摊销年限的定期复核调整制度，必要时进行会计估计变更。
四、估计无形资产使用寿命应当考虑的相关因素 根据本准则第十七条和第十九条规定，使用寿命有限的无形资产应当摊销，使用寿命不确定的无形资产不予摊销。 （一）企业持有的无形资产，通常来源于合同性权利或其他法定权利，且合同规定或法律规定有明确的使用年限。 来源于合同性权利或其他法定权利的无形资产，其使用寿命不应超过合同性权利或其他法定权利的期限；合同性权利或其他法定权利在到期时因续约等延续、且有证据表明企业续约不需要付出大额成本的，续约期应当计入使用寿命。合同或法律没有规定使用寿命的，企业应当综合各方面因素判断，以确定无形资产能为企业带来经济利益的期限。比如，与同行业的情况进行比较、参考历史经验，或聘请相关专家进行论证等。 按照上述方法仍无法合理确定无形资产为企业带来经济利益期限的，该项无形资产应作为使用寿命不确定的无形资产。 （二）企业确定无形资产使用寿命通常应当考虑的因素。 1 ．运用该资产生产的产品通常的寿命周期、可获得的类似资产使用寿命的信息； 2 ．技术、工艺等方面的现阶段情况及对未来发展趋势的估计； 3 ．以该资产生产的产品或提供服务的市场需求情况； 4 ．现在或潜在的竞争者预期采取的行动； 5 ．为维持该资产带来经济利益能力的预期维护支出，以及企业预计支付有关支出的能力； 6 ．对该资产控制期限的相关法律规定或类似限制，如特许使用期、租赁期等； 7 ．与企业持有其他资产使用寿命的关联性等。
一般来说，该专利在法律上的保护年限和合同约定的授权年限是确定摊销年限的上限。在该上限内，根据具体情况确定具体的摊销年限。